【裁判字號】    90,易,301
【裁判日期】    900629
【裁判案由】    竊盜等
【裁判全文】
臺灣基隆地方法院刑事判決                            九十年度易字第三一號
    公  訴  人  臺灣基隆地方法院檢察署檢察官
    被      告  乙○○
右列被告因竊盜等案件，經檢察官提起公訴 (九十年度偵字第一四五二號)，本院判
決如左：
    主  文
乙○○以強暴妨害人行使權利，處拘役伍拾日，如易科罰金以參佰元折算壹日。又竊
盜，處拘役伍拾玖日，如易科罰金以參佰元折算壹日。應執行拘役壹佰日，如易科罰
金以參佰元折算壹日。
    事  實
一、乙○○於民國九十年三月十九日在基隆家中與朋友飲酒後，復又自行前往基隆巿
    愛九路繼續飲酒，直至三月二十日八時許，才至基隆巿仁一路二九三巷丙○○住
    所敲門，待丙○○開門後，乙○○即開口向其借錢，因丙○○不從，乙○○即以
    手強拉住丙○○衣服，並壓住大門不讓其回到屋內，以暴力妨害其行使權利，經
    丙○○奮力掙脫始得關門返身入屋。乙○○又在同日八時二十五分許，至基隆巿
    仁二路一五四號「盧耳鼻喉科診所」，見病患甲○○身體不適未加注意，竟意圖
    為自己不法之所有，竊取其放在櫃檯上之新台幣（下同）四百元。
二、案經基隆巿警察局第一分局移送台灣基隆地方法院檢察署檢察官偵查起訴。
    理  由
一、訊據被告乙○○矢口否認有為右揭犯行，辯稱當日伊喝醉酒，什麼都不記得了云
    云，惟查：右揭犯罪事實，業據被害人丙○○迭於警訊、偵查時及本院審理中、
    被害人甲○○於警訊、偵查中指述綦詳，並經證人即盧耳鼻喉診所負責人之妻殷
    文慧於警訊中證稱屬實，衡情被害人甲○○及證人殷文慧均與被告素不相識，自
    無設詞誣陷被告之理，至被害人丙○○雖於警訊中稱被告曾放火延燒至其房屋，
    並曾欠伊錢等語，然觀諸被害人指述不僅前後均屬一致，且於偵查中及本院審理
    中尚一再主動澄清被告並未動手強取其財物，顯見其指述亦屬真實可採。綜上所
    述，被告所辯無足採取，本案事證明確，被告犯行洵堪認定，應依法論科。
二、核被告所為係犯刑法第三百零四條第一項之強制罪及第三百二十條第一項之竊盜
    罪。其所犯上開二罪間，犯意各別，罪名互異，應分論併罰。爰審酌被告無任何
    不法前科（此有本院被告全國前案紀錄表一紙在卷可稽），素行尚佳，及其酒後
    騷擾他人、竊取他人財物，惟竊得財物數量非鉅之犯罪動機、手段、所生危害，
    併其犯罪後並未表示悔意之態度等一切情狀，量處如主文所示之刑，並諭知易科
    罰金之折算標準及定其應執行之刑，以示懲儆。
據上論斷，應依刑事訴訟法第二百九十九條第一項前段，刑法第三百零四條第一項、
第三百二十條第一項、第四十一條、第五十一條第六款，罰金罰鍰提高標準條例第一
條前段、第二條，判決如主文。
本案經檢察官周慶華到庭執行職務
中      華      民      國    九十      年    六      月     二十九     日
                                        臺灣基隆地方法院刑事第三庭
                                              法  官    姚  貴  美
右正本證明與原本無異。
對於本件判決如有不服，應於收受送達後十日內，向本院提出上訴書狀，上訴於臺灣
高等法院，並按他造當事人之人數附具繕本。
                                              書記官    明  祖  斌
中      華      民      國    九十      年    七      月       六       日
附錄論罪法條
刑法第三百零四條第一項：
以強暴、脅迫使人行無義務之事或妨害人行使權利者，處三年以下有期徒刑、拘役或
三百元以下罰金。
刑法第三百二十條第一項：
意圖為自己或第三人不法之所有，而竊取他人之動產者，為竊盜罪，處五年以下有期
徒刑、拘役或五百元以下罰金。


司法院資訊處製作；財團法人民間司法改革基金會備份。
